臺灣高等法院高雄分院刑事裁定
111年度毒抗字第56號
抗  告  人  
即  被  告  陳乃菱


上列抗告人因聲請觀察勒戒案件，不服臺灣高雄地方法院中華民
國110年10月14日裁定(110年度毒聲字第1034號)，提起抗告，本
院裁定如下：
    主  文
抗告駁回。
    理  由
一、抗告意旨略以：抗告人即被告陳乃菱（下稱抗告人）經原審
    裁定送觀察、勒戒在案；惟臺南市政府警察局新營分局偵查
    隊於民國110年5月4日下午3時許，未領有搜索票即進入抗告
    人之處所進行違法搜索採證，並對抗告人強迫違法採尿，其
    執行搜索程序與法律規定不符。爰據此提起抗告，請求撤銷
    原裁定云云。
二、按「抗告期間，除有特別規定外，為5日，自送達裁定後起
    算。但裁定經宣示者，宣示後送達前之抗告，亦有效力。」
    「原審法院認為抗告不合法律上之程式或法律上不應准許，
    或其抗告權已經喪失者，應以裁定駁回之。但其不合法律上
    之程式可補正者，應定期間先命補正。」「抗告法院認為抗
    告有第408條第1項前段之情形者，應以裁定駁回之」，刑事
    訴訟法第406條、408條第1項及第411條前段定有明文。再按
    「送達於住居所、事務所或營業所不獲會晤應受送達人者，
    得將文書付與有辨別事理能力之同居人或受僱人」，民事訴
    訟法第137第1項亦有明文；又受公寓大廈管理委員會僱用之
    管理員，其所服勞務包括為公寓大廈住戶接收文件，性質上
    應屬全體住戶之受僱人（最高法院93年度台上字第2251號刑
    事判決意旨參照）。而前揭補充送達規定，依刑事訴訟法第
    62條規定，為刑事訴訟程序所準用。又關於不變期間之計算
    ，當事人郵遞上訴或抗告等書狀者，應以書狀到達法院之日
    為提出於法院之日，與其作成書狀之日期無關，何時付郵投
    遞亦非所問（最高法院69年度台抗字第236 號刑事裁定意旨
    參考）。
三、經查：抗告人因施用第一、二級毒品，經原審於110年10月1
    4日裁定送觀察、勒戒後，該裁定書正本已於110年10月22日
    送達至抗告人位於「高雄市○鎮區○○○路000號10樓之5」住居
    所（亦為戶籍地、限制住居地），因未獲會晤抗告人（未在
    監所)，乃由抗告人之受僱人即該址公寓大廈管理委員會管
    理員代為收受，業已合法送達之事實，有原審法院送達證書
    、抗告人之個人資料查詢結果及臺灣高等法院在監押全國紀
    錄表在卷可稽（見原審卷第21至23、27頁）。又抗告人上開
    住處係位於高雄市前鎮區，依司法院所頒布法院訴訟當事人
    在途期間標準，其向原審法院所為訴訟行為，無加計在途期
    間之問題，法定5日抗告期間計算至110年10月27日（星期三
    ，並非例假日或其他休假日）屆滿。茲抗告人遲至同年11月
    19日始郵遞到達原審法院（見抗告狀上原審法院收文戳，本
    院卷第7頁），足認抗告人之抗告已逾抗告期間，揆諸上開
    說明，其抗告不合法律上程式，且無法補正，應依法駁回其
    抗告。
據上論結，應依刑事訴訟法第412條，裁定如主文。
中　　華　　民　　國　　111 　年　　2 　　月　　11　　日
                  刑事第五庭    審判長法  官  簡志瑩
                                      法  官  張盛喜
                                      法  官  唐照明
以上正本證明與原本無異。
不得再抗告。
中　　華　　民　　國　　111 　年　　2 　　月　　11　　日
                                      書記官  梁雅華